---
title: "Regresi칩n Lineal Simple"
author: "Christian Chiroque"
date: "14 de julio de 2020"
output: html_document
---
[Data Pol狎ica](https://www.youtube.com/channel/UCjsP5ejsSyUchRl2oA96J3A)

```{r setup, include=FALSE}
knitr::opts_chunk$set(echo = TRUE)
```

## Introducci칩n

Te sugiero ver el siguiente **tutorial** y luego aplicar los comandos de esta p치gina:

<iframe width="560" height="315" src="https://www.youtube.com/embed/-p02G7NXlSk" frameborder="0" allow="accelerometer; autoplay; encrypted-media; gyroscope; picture-in-picture" allowfullscreen></iframe>

### Pasos previos

Solicitamos nuestra base de datos:

```{r}
library(rio)
baseSOSS="https://github.com/DataPolitica/salidas/raw/master/Data/trabajadores.sav"
trabajadores=import(baseSOSS)
```

Identificamos las variables que tenemos:

```{r}
names(trabajadores)
```

### Generamos nuestro modelo de regresi칩n

```{r}
modelo1=lm(salario_actual~salario_inicial,data=trabajadores)
summary(modelo1)
```

Para realizar el an치lisis debemos seguir los pasos de nuestro flujograma:

Pasos  | An치lisis
------------- | -------------
Nuestro modelo es v치lido?  | El p valor de nuestra tabla anova es menor que 0.05, por lo que rechazamos la hip칩tesis nula (H0:El modelo no es v치lido) y concluimos que el modelo es v치lido
Cu치nto explica nuestro modelo?  | Seg칰n el R2 ajustado podemos afirmar que nuestro modelo explica el 77% de la variabilidad de la variable dependiente.
La variable X aporta al modelo?  | Analizamos la tabla de coeficientes. Vemos que en la l칤nea de nuestra variable independiente, el p valor es menor a 0.05 por lo que rechazamos la hip칩tesis nula (H0: La variable no aporta al modelo) y concluimos que s칤 aporta al modelo. 


### Identificamos los coeficientes y construimos la ecuaci칩n

```{r}
modelo1$coefficients
```


Recordemos la forma de la ecuaci칩n:

y = a + bx

Entonces, de acuerdo al output, vemos que nuestra ecuaci칩n ser칤a de la siguiente manera:

Salario actual = 1928.20576 + (1.90945 * Salario inicial)

En donde: 1928.20576 es nuestro intercepto y 1.90945 es nuestra pendiente (b) de x. 

Este 칰ltimo se puede interpretar como "el cambio que se presenta en Y por cada unidad que var칤a X". 


Note that the `echo = FALSE` parameter was added to the code chunk to prevent printing of the R code that generated the plot.
